臺灣臺中地方法院宣示判決筆錄　　　　　100年度訴字第942號
公　訴　人　臺灣臺中地方法院檢察署檢察官
被　　　告　陳冠廷
　　　　　　鍾啟仁
　　　　　　蔡嘉維
上列被告因偽證案件，經檢察官提起公訴（100年度偵字第3655
號），並聲請認罪協商，本院合議庭裁定由受命法官獨任進行認
罪協商程序後，於中華民國100年6月3日下午4時，在本院第4法
庭宣示判決，出席職員如下：
　　　　　　　　　　 法　官　羅智文
　　　　　　　　　　 書記官　洪菘臨
法官起立朗讀判決主文、犯罪事實要旨、處罰條文、附記事項，
及告以上訴限制、期間並提出上訴狀之法院，且諭知記載其內容
：
一、主文
    陳冠廷犯偽證罪，累犯，處有期徒刑肆月。
    鍾啟仁犯偽證罪，累犯，處有期徒刑參月。
    蔡嘉維犯偽證罪，處有期徒刑參月。
二、犯罪事實要旨
  (一)陳冠廷前因詐欺、毒品等案件，分別經法院判處有期徒刑4
    月、8月確定，嗣均經減刑並定執行刑有期徒刑5月確定，於
    97 年8月4日執行完畢。鍾啟仁前因毒品、搶奪、詐欺等案
    件，分別經法院判處有期徒刑1年、4月、10月、4月確定，
    嗣均經減刑並定執行刑有期徒刑1年1月又15日確定，於96年
    9月30日執行完畢。
  (二)陳冠廷、鍾啟仁、蔡嘉維均明知渠3人確曾分別於如附表所
    示之時間、地點，以如附表所示之價格，向綽號「黑仔」、
    「兄仔」之呂杰昇購買如附表所示之毒品，詎渠3人為掩飾
    呂杰昇販賣毒品之犯行，竟基於偽證之犯意，分別於如附表
    所示之時間，在本院99年度訴字第704號案件審理時，均以
    證人身份供前具結後，就呂杰昇被訴販賣毒品案件於案情有
    重要關係之事項，分別為虛偽陳述如附表所示，均足以生影
    響於法院之認定及審判結果之正確性。
三、處罰條文
    刑法第168條
    於執行審判職務之公署審判時或於檢察官偵查時，證人、鑑
    定人、通譯於案情有重要關係之事項，供前或供後具結，而
    為虛偽陳述者，處7年以下有期徒刑。
四、附記事項
    按犯第168條之罪，於所虛偽陳述或所誣告之案件，裁判或
    懲戒處分確定前自白者，減輕或免除其刑，刑法第172條定
    有明文。上開呂杰昇被訴販賣毒品案件，經本院於99年12月
    6日以99年度訴字第704號判決後，經提起上訴，現繫屬於臺
    灣高等法院臺中分院審理中，尚未確定。本件被告陳冠廷、
    鍾啟仁、蔡嘉維於本院100年5月13日準備程序時均自白渠等
    前揭偽證之犯行，而皆有刑法第172條規定之適用，公訴人
    據此與被告3人協商如主文所示之刑，併予敘明。
五、協商判決除有刑事訴訟法第455條之4第1項第1款於本訊問程
    序終結前，被告撤銷協商合意或檢察官撤回協商聲請者；第
    2款被告協商之意思非出於自由意志者；第4款被告所犯之罪
    非第455條之2第1項所定得以協商判決者；第6款被告有其他
    較重之裁判上一罪之犯罪事實者；第7款法院認應諭知免刑
    或免訴、不受理者情形之一，及違反同條第2項「法院應於
    協商合意範圍內為判決；法院為協商判決所科之刑，以宣告
    緩刑或2年以下有期徒刑、拘役或罰金為限」之規定者外，
    不得上訴。
六、如有上開可得上訴情形，得自收受宣示判決筆錄送達之日起
    10日內，向本院提出上訴書狀，上訴於第二審法院。
中    華    民    國   100    年    6     月     3    日
                  刑事第四庭          法  官  羅智文
                                      書記官  洪菘臨
上為正本係照原本作成。
                                      書記官  洪菘臨
中    華    民    國   100    年    6     月     3    日
附表（貨幣單位：新臺幣）
┌──┬──────┬──────┬────┬──────┬─────────────┐
│編號│購毒時間    │購毒地點    │購買者  │ 購買之方式 │偽證之時間及內容          │
├──┼──────┼──────┼────┼──────┼─────────────┤
│ 1  │98年10月13日│臺中市后里區│陳冠廷  │陳冠廷親自前│陳冠廷於99年11月1日在本院 │
│    │17時至18時間│墩南村南村路│        │往呂杰昇住處│審理時證稱：「（你之前跟呂│
│    │之某時      │319之1號呂杰│        │，向呂杰昇購│杰昇說要拿毒品時有無說價錢│
│    │            │昇住處      │        │買第一級毒品│？）沒有。（提示同上警詢卷│
│    │            │            │        │海洛因1包（ │第13頁，你在警詢有明確說出│
│    │            │            │        │價值1000元）│海洛因是每包1000元，安非他│
│    │            │            │        │、第二級毒品│命是每包500元購得，與今日 │
│    │            │            │        │甲基安非他命│所述不符？）是這個量，後來│
│    │            │            │        │1包（價值500│他沒有跟我收錢。（你與呂杰│
│    │            │            │        │元），呂杰昇│昇當下或交易之前有無提到交│
│    │            │            │        │當場交付第一│易毒品的金額？）沒有，我記│
│    │            │            │        │級毒品海洛因│錯了。（你在98年10月14日被│
│    │            │            │        │及第二級毒品│警查獲甲基安非他命、海洛因│
│    │            │            │        │甲基安他命各│是何處來的？）那是海洛因，│
│    │            │            │        │1包，並向陳 │不是呂杰昇的。（你在警詢說│
│    │            │            │        │冠廷收取交易│甲基安非他命、海洛因是向『│
│    │            │            │        │毒品之價金  │黑仔』呂杰昇買的，為何你在│
│    │            │            │        │1500元      │警詢說是買得的，並沒有說是│
│    │            │            │        │            │請的？）因為後來想一想他沒│
│    │            │            │        │            │有跟我收錢。」            │
├──┼──────┼──────┼────┼──────┼─────────────┤
│ 2  │98年11月中旬│同上        │鍾啟仁  │鍾啟仁親自前│鍾啟仁於99年8月10日在本院 │
│    │某日        │            │        │往呂杰昇住處│審理時證稱：「（98年11月中│
│    │            │            │        │，向呂杰昇購│有無向呂杰昇買二級毒品甲基│
│    │            │            │        │買第二級毒品│安非他命？）沒有。（你有無│
│    │            │            │        │甲基安非他命│向呂杰昇買過甲基安非他命？│
│    │            │            │        │1包（價值   │）沒有。」                │
│    │            │            │        │1000元），呂│                          │
│    │            │            │        │杰昇當場交付│                          │
│    │            │            │        │第二級毒品甲│                          │
│    │            │            │        │基安非他命1 │                          │
│    │            │            │        │包，並向鍾啟│                          │
│    │            │            │        │仁收取交易毒│                          │
│    │            │            │        │品之價金1000│                          │
│    │            │            │        │元          │                          │
├──┼──────┼──────┼────┼──────┼─────────────┤
│ 3  │99年1月18日 │同上        │蔡嘉維  │蔡嘉維親自前│蔡嘉維於99年11月1日在本院 │
│    │14時許      │            │        │往呂杰昇住處│審理時證稱：「（99年1月18 │
│    │            │            │        │，向呂杰昇購│日你去呂杰昇家買甲基安非他│
│    │            │            │        │買第二級毒品│命500元？）這次沒有用錢買 │
│    │            │            │        │甲基安非他命│。（99年1月18日到底有無以 │
│    │            │            │        │1包（價值500│500元向呂杰昇買甲基安非他 │
│    │            │            │        │元），呂杰昇│命？）沒有，都是他請我的。│
│    │            │            │        │當場交付第二│（呂杰昇有無跟你說毒品要錢│
│    │            │            │        │級毒品甲基安│？）沒有。（毒品是你跟呂杰│
│    │            │            │        │非他命1 包，│昇買的，還是他請你的？）他│
│    │            │            │        │並向蔡嘉維收│請我的。」                │
│    │            │            │        │取交易毒品之│                          │
│    │            │            │        │價金500元   │                          │
└──┴──────┴──────┴────┴──────┴─────────────┘